<?xml version='1.0' encoding='utf-8'?>
<verb default="fuirigh" disambig="">
  <verbalNoun default="fuireach" />
  <verbalAdjective default="fuirithe" />
  <tenseForm default="fuirigh" tense="Past" dependency="Indep" person="Base" />
  <tenseForm default="fuiríomar" tense="Past" dependency="Indep" person="Pl1" />
  <tenseForm default="fuiríodar" tense="Past" dependency="Indep" person="Pl3" />
  <tenseForm default="fuiríodh" tense="Past" dependency="Indep" person="Auto" />
  <tenseForm default="fuirigh" tense="Past" dependency="Dep" person="Base" />
  <tenseForm default="fuiríomar" tense="Past" dependency="Dep" person="Pl1" />
  <tenseForm default="fuiríodar" tense="Past" dependency="Dep" person="Pl3" />
  <tenseForm default="fuiríodh" tense="Past" dependency="Dep" person="Auto" />
  <tenseForm default="fuiríodh" tense="PastCont" dependency="Indep" person="Base" />
  <tenseForm default="fuirínn" tense="PastCont" dependency="Indep" person="Sg1" />
  <tenseForm default="fuiríteá" tense="PastCont" dependency="Indep" person="Sg2" />
  <tenseForm default="fuirímis" tense="PastCont" dependency="Indep" person="Pl1" />
  <tenseForm default="fuirídís" tense="PastCont" dependency="Indep" person="Pl3" />
  <tenseForm default="fuirítí" tense="PastCont" dependency="Indep" person="Auto" />
  <tenseForm default="fuiríodh" tense="PastCont" dependency="Dep" person="Base" />
  <tenseForm default="fuirínn" tense="PastCont" dependency="Dep" person="Sg1" />
  <tenseForm default="fuiríteá" tense="PastCont" dependency="Dep" person="Sg2" />
  <tenseForm default="fuirímis" tense="PastCont" dependency="Dep" person="Pl1" />
  <tenseForm default="fuirídís" tense="PastCont" dependency="Dep" person="Pl3" />
  <tenseForm default="fuirítí" tense="PastCont" dependency="Dep" person="Auto" />
  <tenseForm default="fuiríonn" tense="PresCont" dependency="Indep" person="Base" />
  <tenseForm default="fuirím" tense="PresCont" dependency="Indep" person="Sg1" />
  <tenseForm default="fuirímid" tense="PresCont" dependency="Indep" person="Pl1" />
  <tenseForm default="fuirítear" tense="PresCont" dependency="Indep" person="Auto" />
  <tenseForm default="fuiríonn" tense="PresCont" dependency="Dep" person="Base" />
  <tenseForm default="fuirím" tense="PresCont" dependency="Dep" person="Sg1" />
  <tenseForm default="fuirímid" tense="PresCont" dependency="Dep" person="Pl1" />
  <tenseForm default="fuirítear" tense="PresCont" dependency="Dep" person="Auto" />
  <tenseForm default="fuireoidh" tense="Fut" dependency="Indep" person="Base" />
  <tenseForm default="fuireoimid" tense="Fut" dependency="Indep" person="Pl1" />
  <tenseForm default="fuireofar" tense="Fut" dependency="Indep" person="Auto" />
  <tenseForm default="fuireoidh" tense="Fut" dependency="Dep" person="Base" />
  <tenseForm default="fuireoimid" tense="Fut" dependency="Dep" person="Pl1" />
  <tenseForm default="fuireofar" tense="Fut" dependency="Dep" person="Auto" />
  <tenseForm default="fuireodh" tense="Cond" dependency="Indep" person="Base" />
  <tenseForm default="fuireoinn" tense="Cond" dependency="Indep" person="Sg1" />
  <tenseForm default="fuireofá" tense="Cond" dependency="Indep" person="Sg2" />
  <tenseForm default="fuireoimis" tense="Cond" dependency="Indep" person="Pl1" />
  <tenseForm default="fuireoidís" tense="Cond" dependency="Indep" person="Pl3" />
  <tenseForm default="fuireofaí" tense="Cond" dependency="Indep" person="Auto" />
  <tenseForm default="fuireodh" tense="Cond" dependency="Dep" person="Base" />
  <tenseForm default="fuireoinn" tense="Cond" dependency="Dep" person="Sg1" />
  <tenseForm default="fuireofá" tense="Cond" dependency="Dep" person="Sg2" />
  <tenseForm default="fuireoimis" tense="Cond" dependency="Dep" person="Pl1" />
  <tenseForm default="fuireoidís" tense="Cond" dependency="Dep" person="Pl3" />
  <tenseForm default="fuireofaí" tense="Cond" dependency="Dep" person="Auto" />
  <moodForm default="fuiríodh" mood="Imper" person="Base" />
  <moodForm default="fuirím" mood="Imper" person="Sg1" />
  <moodForm default="fuirigh" mood="Imper" person="Sg2" />
  <moodForm default="fuirímis" mood="Imper" person="Pl1" />
  <moodForm default="fuirígí" mood="Imper" person="Pl2" />
  <moodForm default="fuirídís" mood="Imper" person="Pl3" />
  <moodForm default="fuirítear" mood="Imper" person="Auto" />
  <moodForm default="fuirí" mood="Subj" person="Base" />
  <moodForm default="fuirímid" mood="Subj" person="Pl1" />
  <moodForm default="fuirítear" mood="Subj" person="Auto" />
</verb>
